---
title: "Atelier 6 - Travaux Pratique"
author: "VILLIEN Léonie"
date: "6/12/2019"
output: pdf_document
---

```{r setup, include=FALSE}
knitr::opts_chunk$set(echo = TRUE)
```

## Étude cas témois sur l'infarctus du myocarde

Les données suivantes sont issues d'une enquête cas témoins dont le but  était d'évaluer l'existence d'un risque plus élevé de survenue d'un infarctus du myocarde chez les femmes qui utilisent ou ont utilisé des contraceptifs oraux. L'étude a  été menée auprès de 149 femmes ayant eu un infarctus du myocarde (cas) et 300 femmes n'en n'ayant pas eu (témoins). Le facteur d’exposition principal est la prise de contraceptifs oraux, les autres facteurs recueillis sont : l'âge, le poids, la taille, la consommation de tabac, l'hypertension artérielle, les antécédents familiaux de maladies cardio-vasculaires.

### Variables et codage

\begin{tabular}{|l|p{5cm}|c|}
\hline
Description & Unite ou Codage & Variable \\
\hline
Infarctus du myocarde & 0 = Témoins; 1 = Cas & \texttt{INFARCT} \\
\hline
Prise de contraceptifs oraux & 0 = Jamais; 1 = Oui & \texttt{CO} \\
\hline
Consommation de tabac & 0 = Non;
1 = Fumeuse actuelle; 2 = Ancienne fumeuse & \texttt{TABAC} \\
\hline
Âge & Années & \texttt{AGE} \\
\hline
Poids & kg & \texttt{POIDS} \\
\hline
Taille & cm  & \texttt{TAILLE} \\
\hline 
Antécédents familiaux de maladie cardio-vasculaire & 0 = Non ; 1 = Oui & \texttt{ATCD} \\
\hline
Hypertension artérielle  &  0 = Non ; 1 = Oui & \texttt{HTA} \\
\hline
\end{tabular}

Vous avez de telecharcher le fichier \texttt{Infarct.csv} de le site:

\url{https://github.com/afalco/Atelier6/}

avec la fonction \texttt{read.csv2()}, à mon ordinateur:

```{r}
Infarct <- read.csv2("C:/Users/villien/Downloads/Atelier6-master/Atelier6-master/Infarct.csv")
names(Infarct)
```

et après de répondre a toutes les questions suivantes vous avez de télécharger le fichier \texttt{Atelier6.Rmd} rempli à votre répertoire dans \url{https://github.com/}. \textbf{La data limite pour le rentrer est le lundi 23 décembre 2019}:


 1. Etudier si la variable \texttt{TAILLE} suit une distribution normal
 
```{r}
summary(Infarct$TAILLE)
z.taille <- (Infarct$TAILLE - mean(Infarct$TAILLE))/sd(Infarct$TAILLE)
set.seed(123)
normal.simulation <- rnorm(length(z.taille))
qqplot (normal.simulation,z.taille,xlim=c(-3,3),ylim=c(-3,3))
par(new=T)
plot(normal.simulation,normal.simulation,type="l",col="red",xlim=c(-3,3),ylim=c(-3,3),xlab="",ylab="")
```

Commentaire:
comme la moyenne et la médiane sont très proche on peut dire que la taille suit une loi normale.

 2. Etudier si la variable \texttt{POIDS} suit une distribution normal.
 
```{r}
summary(Infarct$POIDS)
z.poids <- (Infarct$POIDS - mean(Infarct$POIDS))/sd(Infarct$POIDS)
set.seed(123)
normal.simulation <- rnorm(length(z.poids))
qqplot (normal.simulation,z.poids,xlim=c(-3,3),ylim=c(-3,3))
par(new=T)
plot(normal.simulation,normal.simulation,type="l",col="red",xlim=c(-3,3),ylim=c(-3,3),xlab="",ylab="")
```

Commentaire:
la moyenne et la mediane sont quasiment égale donc le poids suit une loi normale

 3. Calculer chez les femmes ayant eu un infarctus du myocarde le pourcentage de qui a prise des contraceptifs oraux et aussi chez le femmes n'en n'ayant pas eu un infarctus du myocarde le pourcentage de qui a prise de des contraceptifs oraux. 
 
```{r}
femme.inf1 <- Infarct$CO[Infarct$INFARCT=="1"]
femme.inf0 <- Infarct$CO[Infarct$INFARCT=="0"]
prob.inf1 <- 100*(length(femme.inf1)/length(Infarct$NUMERO))
prob.inf1
prob.inf0 <- 100*(length(femme.inf0)/length(Infarct$NUMERO))
prob.inf0
```
 
Commentaire:
on peut donc voir que 33% des femmes qui ont pris des contraceptifs oraux ont fait des infarctus.

 4. Calculer chez le femmes qui a prise des contraceptifs oraux quelle est la probabilité d'avoir un infarctus du myocarde.

```{r}
femme.inf1 <- Infarct$INFARCT[Infarct$CO=="1"]
femme.inf0 <- Infarct$INFARCT[Infarct$CO=="0"]
prob.inf1 <- 100*(length(femme.inf1)/length(Infarct$NUMERO))
prob.inf1
prob.inf0 <- 100*(length(femme.inf0)/length(Infarct$NUMERO))
prob.inf0
```
 
 Commentaire:
 on peut donc dire que 44,5% des femmes qui ont fait un infartus prennaient un contraceptif orale.

 5. Représentez la fonction de densité de probabilité de la variable \texttt{AGE} chez l'échantillon. Est-ce qu'il est une variable discrète ou continue?
 
```{r}
# la variable AGE est une variable discrète
pie(table(Infarct$AGE))
```
 
 Commentaire:


  6. Est-ce qu'il \texttt{IMC} de la base de données \texttt{Infarct} est bien calculé?
 
    
```{r}
IMC1 <- Infarct$POIDS/(Infarct$TAILLE/100)^2
IMC1
# on peut donc dire que l'IMC calculer dans la base de donnée est vrai car les valeurs sont les mêmes.
```
 
Commentaire:
on remarque que IMC1=IMC donc l'IMC de la base de donnée est bien calculé.

 
 7. Est-ce que la consommation du tabac est une facteur de risque chez le femmes ayant eu un infarctus du myocarde?
 

```{r}
femme.inf1 <- Infarct$INFARCT[Infarct$TABAC=="1"]
femme.inf0 <- Infarct$INFARCT[Infarct$TABAC=="0"]
femme.inf <- Infarct$INFARCT[Infarct$TABAC=="2"]
prob.inf1 <- 100*(length(femme.inf1)/length(Infarct$NUMERO))
prob.inf1
prob.inf0 <- 100*(length(femme.inf0)/length(Infarct$NUMERO))
prob.inf0
prob.inf <- 100*(length(femme.inf)/length(Infarct$NUMERO))
prob.inf
```

Commentaire: 
on peut voir que le fait de consommé du tabac ne change pas les risque de faire des infarctus.

  8. Quelle est la pourcentage chez le femmes avec antécédents familiaux de maladie cardio-vasculaire d'avoir un infarctus du myocarde?
  
```{r}
femme.inf1 <- Infarct$NUMERO[Infarct$ATCD=="1"]
femme.inf0 <- Infarct$NUMERO[Infarct$ATCD=="0"]
prob.inf1 <- 100*(length(femme.inf1)/length(Infarct$NUMERO))
prob.inf1
prob.inf0 <- 100*(length(femme.inf0)/length(Infarct$NUMERO))
prob.inf0
```
Commentaire:
seulement 12% des femmes avec des antécédants familiaux de maladie cardio-vasculaire ont fait un infarctus.

  9. Est-ce le femmes ayant eu un infarctus du myocarde ont un poids moyenne différent de le femmes n'en n'ayant pas eu un infarctus du myocarde?
  
```{r}
m.pds.inf <- Infarct$POIDS[(Infarct$INFARCT=="1")]
mean(m.pds.inf)
m.pds.fem <- Infarct$POIDS[(Infarct$INFARCT=="0")]
mean(m.pds.fem)
```
  
  Commentaire:
  on remarque que les femmes qui ont eu un infarctus on un poids plus élevé que celle qui nous pas eu d'infarctus
  
  10. Est-ce le femmes ayant eu un infarctus du myocarde ont une taille moyenne différent de le femmes n'en n'ayant pas eu un infarctus du myocarde?

```{r}
m.tle.inf <- Infarct$TAILLE[(Infarct$INFARCT=="1")]
mean(m.tle.inf)
m.tle.fem <- Infarct$TAILLE[(Infarct$INFARCT=="0")]
mean(m.tle.fem)
```

  Commentaire:
  on peut voir que la taille ne joue pas un role dans le fait d'avoir un infarctus ou non.